# 工程项目收入专项审计

提问人：胖胖虎 时间：2020-08-25 12:19:00
各位大虾，今一客户向我司咨询可否为其出具一份工程项目收入专项审计报告，客户将根据此专项审计报告递交法庭状告总承包商，但收入的确认是按照完工进度法予以确认的，客户要求报告中只披露工程收入，不披露工程成本，不知各位大虾是否接触过此类审计？可否提供些建议？

回答人：chenyiwei
这类业务比较特殊，且风险较大，建议谨慎承接。需要考虑的问题：
1 、对审计机构资质的要求，例如是否应具备法院认可的司法鉴定人资质，按司法鉴定业务办理；
2 、收入确认和计量的基础的恰当性，特别是与诉讼请求的相关性。由于这是特定目的的专项审计，简单地套用会计准则中的完工百分比法，可能难以做到与诉讼请求相关，尤其是完工百分比法固有的主观估计问题可能不适合于这一特定用途。